zh-CN: 锚类型: 爪钳; 锚爪; 抓钩; 蘑菇; 犁; 螺丝; 其他
ja: アンカーの種類: クロウ; フルーク; グラップネル; マッシュルーム; プラウ; ネジ; その他
sk-SK: Typ kotvy: Pazúrový; Plochá Danforth; Skladacia Grapnel; Hríbový; Pluhový; Skrutkový; Iné
nl: Ankertype: Klauw; Blad; Dreg; Champignon; Ploeg; Schroef; Andere
sv: Typ av förankring: Klo; Danforth; Dragg; Svamp; Plog; Skruv; Övrigt
pl: Typ kotwy: Pazur; Płetwa; Drapak; Grzyb; Pług; Śruba; Inne
it: Tipo di ancora: Pinza; Gancio; Grappino; Fungo; Aratro; Vite; Altro
el: Τύπος άγκυρας: Δαγκάνα; Άγκιστρο; Τεσσαροχάλι; Μυκητοειδής; Άροτρο; Βιδωτή; Άλλο
fr: Type d’ancre: Griffe; Patte; Grappin; Champignon; Charrue; Vis; Autre
fi: Ankkurityyppi: Koura; Perinteinen; Naara; Sieni; Aura; Ruuvi; Muu
da: Ankertype: Klo; Fluke; Grapnel; Champignon; Plov; Skrue; Andet
th: ประเภทที่ยึด: กรงเล็บ; แบบเงี่ยง; แบบขอเกี่ยว; เห็ด; แบบคราด; สกรู; อื่นๆ
lt-LT: Inkaro tipas: Briuso tipo; Danforo tipo; Keturšakis; Grybo formos; Plūgo formos; Sraigtinis; Kita
pt-PT: Tipo de âncora: Bruce; Danforth; Garateia; Cogumelo; Arado; Parafuso; Outro
sl-SI: Vrsta sidra: Bruce; Danforth; Zložljivo; Gobasto; Plužno; Sidrni vijak; Drugo
pt-BR: Tipo de âncora: Garra; Âncora; Gancho; Cogumelo; Arado; Parafuso; Outro
vi: Loại neo: Vấu; Đầu càng mỏ neo; Neo móc; Nấm; Cày; Đinh vít; Khác
en: Anchor type: Claw; Fluke; Grapnel; Mushroom; Plow; Screw; Other
tr: Çapa Tipi: Pençe; Uç; Çengel; Mantar; Saban; Vida; Diğer
ro-RO: Tip ancoră: Gheară; Danforth; Pliabilă tip cârlig; Ciupercă; Plug; Șurub; Altele
ko: 앵커 유형: 클로; 닻혀; 그래프널; 버섯; 쟁기; 나사; 기타
zh-TW: 錨類型: 鉤爪; 爪; 多爪; 蘑菇; 犁; 螺旋式; 其他
hr-HR: Vrsta sidra: Bruceovo; Danforthovo; Mačak; Gljivasto; Plužno; Vijčano; Ostalo
es: Tipo de ancla: Garra; Platija; Embudo; Seta; Arado; Tornillo; Otros
ru: Тип якоря: Кошка; Без штока; Шлюпочный; Грибовидный; Плугообразный; Винтовой; Другой
de: Ankerart: M-Anker; Flachanker; Greifer; Pilz; Pflug; Schraube; Sonstiges
bg-BG: Тип котва: Нокът; Връх; Котвичка; Гъба; Плуг; Винт; Други
cs: Typ kotvy: Dráp; List; Víceramenná kotva; Houba; Smýkadlo; Šroub; Jiné
nb: Ankertype: Klo; Lykketreff; Ankerkrok; Sopp; Plog; Skrue; Annet
hu: Horgony típusa: Karmos; Fluke; Segéd; Gomba; Eke; Csavar; Egyéb